臺灣士林地方法院刑事判決　　　　　　　　94年度訴字第71號
公　訴　人　臺灣士林地方法院檢察署檢察官
被　　　告　甲○○
上列被告因違反毒品危害防制條例案件，經檢察官提起公訴（93
年度毒偵字第1440號）及移送併辦（94年度毒偵字第309 號），
經訊問被告後，被告為認罪之答辯，本院合議庭裁定由受命法官
獨任改以簡式審判程序審理並判決如下：
    主  文
甲○○連續施用第一級毒品，處有期徒刑壹年貳月，緩刑參年，
緩刑期中付保護管束。扣案如附表編號一所示物品沒收。
    事  實
一、甲○○前於民國89年間因施用毒品案件，經臺灣板橋地方法
    院以89年度毒聲字第1457號裁定觀察、勒戒後，認無繼續施
    用毒品之傾向，於92年1 月30日執行完畢釋放出所，並由臺
    灣板橋地方法院檢察署檢察官於92年1 月30日以92年度毒偵
    緝字第16號為不起訴處分。詎其仍不知悔改且未戒除毒癮，
    復基於施用第一級毒品之概括犯意，自93年1 月初起93年12
    月11日止，於臺北市○○區○○街60巷1 之1 號5 樓住處，
    分別以海洛因摻入香煙吸食及注射針筒皮下注射方式連續施
    用海洛因多次（施用頻率為：93年1 月至8 月查獲為止每星
    期施用約2 次，8 月之後僅於93年12月查獲當日施用1 次）
    ，嗣於如附表所示之時、地為警查獲，並扣得如附表所示之
    物品，始查悉上情。
二、案經臺北市政府警察局北投分局報請臺灣士林地方法院檢察
    署檢察官偵查起訴併移送併案審理。
    理　由
一、右開犯罪事實業據被告甲○○於本院審理時（本院卷第14至
    第16頁審判筆錄參照）坦承不諱，而被告先後經警查獲採尿
    技醫藥股份有限公司93年8 月13日檢驗報告書（核退卷第17
    頁參照）、93年12月22日檢驗報告書（毒偵卷第309 號卷第
    13頁參照），復有如附表編號1 之扣案物品可資佐證，是被
    告自白連續施用第一級毒品，應認與事實相符，而可採信，
    前開事實應可認定。又被告前於89年間因施用毒品案件，經
    法院裁定觀察、勒戒後，認無繼續施用毒品之傾向，於92年
    1 月30日執行完畢釋放，並經檢察官不起訴確定，有臺灣高
    等法院被告全國前案紀錄表在卷可稽，是被告本次係於觀察
    、勒戒執行完畢後5 年內再犯，亦可認定。本件事證明確，
    被告犯行洵堪認定。
二、是核被告所為係犯毒品危害防制條例第10條第1 項之施用第
    一級毒品罪。其持有第一級毒品海洛因並進而施用，持有毒
    品之低度行為，應為施用毒品之高度行為所吸收，均不另論
    罪。其先後多次施用第一級毒品之犯行，時間緊接，手段相
    同，所犯構成要件相同之罪名，顯係基於概括犯意所為，應
    為連續犯，依刑法第56條之規定論以連續施用第一級毒品1
    罪，並加重其刑。又公訴意旨雖僅就被告93年8 月6 日某時
    之施用第一級毒品犯行為起訴，而未就被告其餘施用第一級
    毒品犯行於起訴書中敘及，惟此未敘及部分與前開經起訴並
    論罪科刑部分有連續犯裁判上一罪之關係，本於審判不可分
    原則，本院自得併予審究。爰審酌被告已有多次施用毒品之
    前科，且經觀察、勒戒治療程序，竟仍無法戒除毒品復又觸
    犯本件犯行，顯示其定力不足、意志不堅、易受外界誘惑，
    惟其施用期間不長，且本件犯後尚能坦承犯行，態度尚稱良
    好，及其犯罪之動機、目的、手段，犯罪時所受之刺激、其
    品性、生活狀況、智識程度、犯罪所生之損害等一切情狀，
    就所犯之罪量處如主文所示之刑，以示懲儆。又被告前未曾
    受有期徒刑以上刑之宣告，有臺灣高等法院被告全國前案紀
    錄表在卷可憑，而目前業已與其女友蔡令琴共同經營攤販，
    業有正當工作，且被告生活亦恢復規律正常，業據其女友蔡
    令琴於本院審理時供述明確，本件被告2 次遭查獲均係其女
    友蔡令琴主動向警局報案檢舉所致，可見蔡令琴對被告施用
    毒品甚為厭惡，是蔡令琴前開所言當屬不虛，亦可見被告之
    行為目前業已有其友人在旁隨時加以監督節制，而使本院認
    被告經此刑事偵審程序及刑之宣告後，當已知所警惕，而無
    再犯之虞，所宣告之刑當已暫不執行為適當，爰併宣告緩刑
    3 年，用啟自新，而為能於緩刑期中定期考核其生活工作狀
    況，以避免其在接觸毒品，亦併諭知其於緩刑中交付保護管
    束，希望被告能趁著年輕，涉毒未深之際，改頭換面，不要
    再辜負友人蔡令琴對其之關懷與投入之心力，以求能有更好
    之將來。至扣案如附表編號1 所示之物品，係被告所有用以
    供施用第一級毒品犯罪所用之物，應依刑法第38條第1 項第
    2 款宣告沒收。至如附表編號2 所示扣案物品，據被告供稱
    ：係其友人於其住處遺留，並非其所有，且其施用海洛因係
    使用針筒、香煙，並非使用吸食器等語明確，而卷查亦無任
    何積極證據足認定確係被告所有，而與本件犯行有何關聯，
    自不必宣告沒收，併此敘明。
三、據上論斷，應依刑事訴訟法第273條之1 第1 項、第299條第
    1 前段，毒品危害防制條例第10條第1 項，刑法第11條前段
    、第56條、第38條第1 項第2 款、第74條第1 款、第93條第
    1項，判決如主文。
本案經檢察官盧美如到庭執行職務。
中　　華　　民　　國　　94　　年　　3 　　月　　25　　日
                  刑事第七庭法  官  王沛雷
以上正本證明與原本無異。
如不服本判決，應於判決送達後10日內，向本院提出上訴狀。
                            書記官  詹志鵬
中　　華　　民　　國　　94　　年　　3 　　月　　28　　日
附錄本案論罪科刑法條全文：
毒品危害防制條例第10條第1 項、第2 項：
  施用第 1 級毒品者，處六月以上五年以下有期徒刑。
  施用第 2 級毒品者，處三年以下有期徒刑。
附表：
┌──┬───────────┬─────────────┬───────────┐
│編號│查獲時間              │查獲原因及地點            │扣案物品及數量        │
├──┼───────────┼─────────────┼───────────┤
│1   │93年8 月8 日16時30分許│因警方接獲甲○○女友蔡令琴│注射針筒壹支。        │
│    │                      │報案，前往臺北市北投區民族│                      │
│    │                      │街60巷1 之1 號5 樓察訪當場│                      │
│    │                      │查獲。                    │                      │
├──┼───────────┼─────────────┼───────────┤
│2   │93年12月11日15時許    │因警方接獲甲○○之女友蔡令│吸食器一個            │
│    │                      │琴報案，前往臺北市北投區民│                      │
│    │                      │族街60巷1 之1 號5 樓察訪而│                      │
│    │                      │查獲。                    │                      │
└──┴───────────┴─────────────┴───────────┘
